【裁判字號】    97,重再,6
【裁判日期】    970421
【裁判案由】    損害賠償等
【裁判全文】
臺灣高等法院民事裁定                   97年度重再字第6號
再審  原告    世興營造有限公司
                      22
兼法定代理人  甲○○
再審  原告    丙○○
共      同
訴訟代理人    林辰彥律師
再審  被告    百成行股份有限公司
法定代理人    乙○○
上列當事人間損害賠償等事件，再審原告對於中華民國96年9月1
1日本院96年度重上字第55號確定判決提起再審之訴，本院裁定
如下：
    主      文
再審之訴駁回。
再審訴訟費用由再審原告負擔。
    理      由
一、按再審之訴不合法者，法院應以裁定駁回之。再審之訴，應
    於30日之不變期間內提起。前項期間，自判決確定時起算，
    判決於送達前確定者，自送達時起算；其再審之理由發生或
    知悉在後者，均自知悉時起算。民事訴訟法第502條第1項、
    第500條第1項、第2項分別定有明文。又所謂表明再審理由
    ，係指必須敘明確定判決有何合於法定再審事由之具體情形
    而言，未合法表明再審事由，性質上毋庸命其補正（最高法
    院61年臺再字第137號判例參照）。次按提起再審之訴，依
    民事訴訟法第501條第1項第4款之規定，應表明再審之理由
    及關於再審理由並遵守不變期間之證據，此為必須具備之程
    序，如主張其再審理由知悉在後者，應就所主張之事實負舉
    證之責任，其未記載遵守不變期間之證據者，毋庸命其補正
    ，即得逕以裁定駁回之（最高法院93年度臺抗字第9號裁定
    參照）。
二、查本院96年度重上字第55號確定判決（下稱原確定判決）於
    民國（下同）96年9月11日宣判，再審原告不服，提起第三
    審上訴，經最高法院於96年11月29日以96年度臺上字第2650
    號裁定駁回確定在案，並於同年12月20日送達再審原告，業
    經本院調閱該案卷宗查明屬實。再審原告遲至97年3月3日始
    以原確定判決有民事訴訟法第496條第1項第13款規定之再審
    事由，提起本件再審之訴，顯已逾30日之不變期間。雖再審
    原告謂該項未經斟酌之證物，在本件原確定判決審理時已存
    在，而於97年2月15日始行發現得使用云云，然其並未表明
    遵守不變期間之證據，亦未舉證以實其說，揆諸前開說明，
    再審原告提起本件再審之訴，顯不合法，應予駁回。
三、據上論結，本件再審之訴為不合法，爰裁定如主文。
中    華    民    國    97    年    4     月    21    日
                  民事第十五庭
                      審判長法  官  林恩山
                            法  官  黃國忠
                            法  官  郭松濤
正本係照原本作成。
本裁定除以適用法規顯有錯誤為理由，並經本院之許可外，不得
再抗告。如提起再抗告，應於收受送達後10日內委任律師為代理
人向本院提出再抗告狀，並繳納再抗告費新臺幣1,000元整。
中    華    民    國    97    年    4     月    21    日
                            書記官  方素珍


司法院資訊處製作；財團法人民間司法改革基金會備份。
